臺灣士林地方法院刑事判決　　　　　　　　　　　　　 九十年易字第九五一號
　　聲請人　臺灣士林地方法院檢察署檢察官
　　被　告　乙○○
右列被告因傷害案件，經檢察官聲請簡易判決處刑（九十年度調偵字第二０五號），
本院認不宜以簡易判決處刑，改依通常程序審理並判決如左：
    主  文
乙○○傷害人之身體，處罰金參仟元，如易服勞役，以參佰元折算壹日。
    事  實
一、乙○○於民國八十九年四月二十四日下午二時許，見丙○○欲停車於其台北市○○○路○段一三六巷三二號門前，乃趨前阻止，丙○○遂將車駛離另停他處，惟
    心有未甘，於返回台北市○○○路○段一三六巷三七號其父母親住處時，指責乙○○是路霸，二人乃起口角，乙○○即基於傷害之犯意，毆打丙○○，致丙○○
    受有右臉瘀傷、左手腕腫之傷害，惟乙○○亦遭丙○○打傷，受有頭頂處一．五
    ×０．八×０．八公分撕裂傷、左耳一×０．一×０．一公分撕裂傷、頸部一×
    一公分擦傷之傷害。
二、案經被害人丙○○訴請臺灣士林地方法院檢察署檢察官聲請簡易判決處刑。
    理  由
一、訊據被告乙○○否認於右揭時地打傷告訴人丙○○，辯稱因伊車子停在屋內，伊
    當時只是告知丙○○，伊待會兒會開車出去，等伊開車離去後再讓他停車，豈料
    丙○○在其家門口大聲叫他爸爸或媽媽，他媽媽下來一抱走小孩，他即出手打伊
    ，且說道路是你們的嗎，伊完全未還手云云。惟查，被害人丙○○前開所受之傷
    害，有台北市立忠孝醫院驗傷診斷書一紙附卷可稽，且據被害人丙○○證稱當時
    被告表示不可停車在該處，渠即移車至對面巷道，渠停車回來還抱著小孩，在延
    平北路五段一三六巷三七號前即遭被告踹一腳，並打臉及胸口等語（本院九十年
    十二月十二日審判筆錄），另證人即被害人之妹陳素卿於偵查中證稱八十九年四
    月二十四日下午二時許，其兄丙○○載其返回台北市○○○路○段娘家，於延平
    北路五段一三六巷三二號前有一停車位，其兄讓其下車，被告即出來表示不能停
    車，其中丙○○即將車開至別處去停，其兄長並對被告稱「你是路霸」，二人即
    對罵，被告即揮拳打其兄丙○○之右臉頰一拳，其立即上樓叫其父母下來後看見
    二人糾纏在一起，被告之兒子要打其兄等語（八十九年度他字第一四九一號─以
    下簡稱他字卷第二十七頁背面、第二十八頁），另被害人之父陳健一證稱當其女
    兒叫渠下樓看，渠看見被告與其二名兒子圍毆其子丙○○等語（九十年度調偵字
    第二０五號），顯見被告確有出手傷害被害人丙○○。雖證人即被告之子甲○○
    證稱伊公司向其父親租屋，發生糾紛之處在其工作處附近，伊當時在辦公室聽見
    聲音，伊下樓看見丙○○將手上抱的小孩交給一個歐巴桑，之後即對其父親拳打
    腳踢，之後有人喊警察來了將他們拉開等語（本院九十年十二月十二日審判筆錄
    ）；另被告請求傳喚之證人許明正證稱其聽見聲音後跑出來看，看到有人打被告
    ，被告身上流血，聽說是為了停車位之事情等語（他字卷第四十頁背面）；另證
    人丁○○證稱其與被告之子係同事，其公司在延平北路五段一三六巷三四號五樓
    ，當天樓下吵架聲很大聲，伊在辦公室陽台看到被告與人爭吵，其看見陳先生打
    被告，被告流血，後因有電話，伊即進去聽電話，後面並不清楚等語（本院九十
    一年二月六日審判筆錄），惟證人甲○○、許明正、丁○○等人係在聽聞樓下吵
    架聲始出面查看，對於之前證人丙○○、陳素卿所見聞之事並未經歷，惟綜合上
    開全部證人之證言，可知證人陳素卿所見聞係被告因被害人指責路霸而出手打被
    害人一節，嗣證人甲○○、許明正、丁○○所見聞，係爭吵聲後被害人將手中所
    抱之小孩交予一名婦人後出手傷害被告一節，是被告與被害人均稱未出手傷害對
    方均屬不實。是本件事證明確，被告犯行洵堪認定。
二、核被告所為係犯刑法第二百七十七條第一項之傷害罪。爰審酌被告與告訴人因停
    車齟齬而引致被告與告訴人互毆之犯罪之動機、手段、被害人所受傷害程度較被
    告為輕（有被告提出之台北市立陽明醫院甲種診斷書在卷可稽）、被告犯後願與
    被害人和解，惟雙方無法達成合意及被告犯罪後之態度等一切情狀，量處如主文
    所示之刑，並諭知易服勞役之折算標準。
三、據上論斷，應依刑事訴訟法第四百五十二條、第二百九十九條第一項前段、刑法
    第二百七十七條第一項、第四十二條第二項，罰金罰鍰提高標準條例第一條前段
    、第二條，判決如主文。
本案經檢察官呂文忠到庭執行職務。
中　　　華　　　民　　　國　　九十一　　年　　　二　　　月　　 二十 　　日
                              臺灣士林地方法院刑事第四庭
                                      法  官
